【裁判字號】    91,少連訴,9
【裁判日期】    920402
【裁判案由】    貪污等
【裁判全文】
臺灣板橋地方法院少年法庭刑事判決                  九十一年度少連訴字第九號
    公  訴  人  臺灣板橋地方法院檢察署檢察官
    被      告  乙○○
    選任辯護人  吳文正律師
                杜英達律師
右列被告因兒童及少年性交易防制條例案件，經檢察官提起公訴（九十一年度偵字第
五二五六號），本院判決如左：
    主  文
乙○○依據法令從事公務之人員，對於非主管或監督之事務，明知違背法令，利用職
權機會圖自己及其他私人不法利益，因而獲得利益，處有期徒刑拾年，併科罰金新臺
幣參佰萬元，罰金部分如易服勞役，以罰金總額與陸個月之日數比例折算；褫奪公權
伍年。
於臺北縣鶯歌鎮○○路○○之○○號客廳查扣之帳冊壹本、名片伍盒（共伍佰零壹
張）、在甲○○房間內查扣之新台幣拾柒萬捌仟元、帳冊壹本（封面為「○○人壽」
）、0000000000號行動電話（銀色外殼、藍色按鍵）壹支、在丙○○房間內查扣之Ｓ
ＩＥＭＥＮＳ廠牌、0000000000號行動電話壹支、在台北縣鶯歌鎮○○路○○號
查扣之丁○○所持有之○○名片壹盒、○○名片肆張、○○名片柒張、花名冊壹
本、行事曆白板壹個、宣傳單貳拾張、戊○○所持有之○○名片貳拾張、己○○所持
有之○○名片拾貳張、庚○○所持有之○○名片壹張、Ａ六所持有之○○名片
貳張、Ａ四所持有之○○名片壹張、Ａ二所持有之○○名片拾壹張、○○名
片壹張、○○名片貳拾伍張，均沒收。
    事  實
一、乙○○係台北縣政府警察局三峽分局勤務中心警員，為依法從事公務之人，與甲○○（乙○○之妻，業經本院判處有期徒刑八年六月）、丙○○（甲○○之弟，
    業經判處有期徒刑六年六月）、辛○○（甲○○之大哥）、壬○○（以上二人另
    案由台灣板橋地方法院檢察署檢察官偵查中）、少年戊○○（○○年○○月○○
    日生）、己○○（○○年○○月○○日生）、丁○○（○○年○○月○○日生，以上
    三人均經本庭裁定交付保護管束）共同基於意圖營利容留未滿十八歲之少女與不
    特定男客為猥褻或性交為常業之犯意聯絡，並與（無常業犯意之）庚○○共同基
    於意圖營利容留未滿十八歲之少女與不特定男客為猥褻或性交之犯意聯絡，由乙○○、甲○○二人在台北縣三峽鎮○○路○○號一樓甲○○所經營之「○○
    咖啡館」，開設「○○傳播公司」、「○○傳播公司」、「○○傳播公司」
    、「○○傳播公司」，自不詳時日起，先後僱用丙○○、辛○○、壬○○、
    少年戊○○、己○○、丁○○等人，並自民國（下同）九十年六月初某日起，陸
    續僱用未滿十八歲之少女Ａ一（○○年○○月○○日生）、Ａ二（○○年○○月○○日生）、Ａ三（○○年○○月○○日生）、Ａ四（○○年○○月○○日生）、Ａ
    五（○○年○○月○○日生）、Ａ六（○○年○○月○○日生）、Ａ七（○○
    年○○月○○日生）、Ａ八（○○年○○月○○日生）、Ａ九（○○年○○月○○
    日生）、Ａ十（○○年○○月○○日生）、Ａ十一（○○年○○月○○日
    生）、Ａ十二（○○年○○月○○日生），並先後提供台北縣三峽鎮○○路○○
    巷○○弄○○號二樓乙○○家（以下簡稱宿舍甲）、台北縣鶯歌鎮○○路○○
    之○○號甲○○娘家三樓（以下簡稱宿舍乙）、台北縣鶯歌鎮○○路○○號二
    樓承租處（以下簡稱宿舍丙）為宿舍，容留前揭少女（除Ａ九僅住過乙、丙宿舍
    ，Ａ十一僅住過甲宿舍外，其餘十人均住過甲、乙、丙宿舍），並共同媒介Ａ一
    至Ａ十二於如附表一、二所示之地點與不特定男客為性交或猥褻之行為。少女於
    伴唱時供男客撫摸身體而為「猥褻」之性交易時，價格為每次二小時二千元，正
    職之接客少女可獲取其中一千二百元，兼差之接客少女可獲取其中一千元，其餘
    歸甲○○、乙○○所有；另Ａ二、Ａ四、Ａ五、Ａ六、Ａ七、Ａ九少女經媒介從
    事「性交」之性交易時，價格為每次五千元至八千元不等，正職之接客少女可得
    其中六成，兼差之接客少女可獲取其中五成，其餘歸甲○○、乙○○所有。乙○○、甲○○除擔任負責人，綜理一切內部事務外，二人並自行面試應徵少女及駕
    車載送少女到指定地點接客，乙○○另負責媒介同事或友人前來「消費」，辛○○、壬○○則協助乙○○、甲○○面試前來應徵之少女，並由壬○○、丙○○、
    戊○○、己○○、丁○○載送少女到指定地點接客，向男客收取性交易費用，並
    於性交易結束後，前往上開地點將少女載返宿舍，將所收性交易代價交付予甲○○，由甲○○將一定比例分各派予少女。丙○○無法分身時，曾二次打電話委託
    其表哥庚○○於附表二之時間、地點幫忙載送少女到指定地點接客（庚○○未支
    領報酬、亦未經手性交易價款）。少年戊○○、己○○、丁○○等三人除擔任「
    ○○咖啡館」之服務生外，另負責平日與前開少女同睡一處，以就近管理並監
    控Ａ１至Ａ１２等少女之行動，並隨時接受Ａ１至Ａ１２等人外出時之報備，若
    上開少女外出過久，戊○○、己○○、丁○○等人並負責以行動電話聯絡該等少
    女儘速返回宿舍等事宜。此外，乙○○因任職三峽分局勤務中心，知悉三峽分局
    每日臨檢或路檢之時間、地點，竟為圖自己及該應召站得以存續經營之不法利益
    ，明知將該等臨檢或路檢之時間、地點透露他人，係違背法令，竟於不詳時間、
    地點，以打電話通知或當面告知之方式，將前揭非其主管或監督事務，利用職權
    機會所知悉「臨檢或路檢之時間、地點」之中華民國國防以外應秘密之消息，洩
    漏予甲○○、丙○○等人，使甲○○、丙○○等人得以於載送未成年少女應召時
    ，刻意避免行經當日臨檢或路檢之路段，因而獲得該應召站難以遭警查獲之利益
    。
二、嗣於九十年十月五日十二時二十分許，為警在台北縣鶯歌鎮○○路○○之○○
    號查獲甲○○、丙○○，並在甲○○房間保險櫃中起獲現金十七萬三千元、帳冊
    三本、在甲○○皮包內起獲現金五千元、在甲○○房間床頭櫃內起獲行動手機二
    支、在二樓客廳內起獲甲○○所有之帳冊一本、行動電話一支、名片五盒（共五
    百零一張），另在丙○○房間內起獲聯絡簿一本、保險套一大盒（共三十一個）
    、行動電話二支；警方復於同日十三時三十分許，在台北縣鶯歌鎮○○路○○
    號內查獲丁○○、戊○○、己○○、庚○○、少女Ａ二至Ａ九，並起獲丁○○
    所持有之○○名片一盒、○○名片四張、○○名片七張、手機一支、花名冊
    一本、行事曆白板一個、宣傳單二十張、戊○○所持有之○○名片二十張、三節
    警棍一支、己○○所持有之○○名片十二張、手機一支、庚○○所持有之○○
    名片一張、宿舍丙之鑰匙一支、Ａ六所持有之○○名片二張、Ａ四所持有之
    ○○名片一張、保險套一個、Ａ二所持有之○○名片十一張（證物清單誤
    載為九張）、○○名片一張、○○名片二十五張（證物清單誤載為二十張）
    等物。
三、案經臺北縣政府警察局報告臺灣板橋地方法院檢察署檢察官偵查起訴。
    理  由
一、訊據被告乙○○，矢口否認右揭事實，辯稱伊僅有參與○○咖啡館之經營及面
    試，或偶順道載送少女於咖啡館，並不知甲○○有與人共同經營前揭傳播公司，
    且伊係依過去執行警察勤務經驗，將所知悉較常實施路檢之路段告之甲○○，請
    甲○○轉告咖啡館之員工勿無照或酒後駕駛行經該路段，以免被開罰單，並未將
    三峽分局之臨檢、路檢資料告訴甲○○；又查獲當天，台北縣警局刑事警察少年
    隊有請求三峽分局支援，伊當時正在輪值，若伊真有利用職務機會通報，警方根
    本無法查獲甲○○等人云云。
二、惟查：
（一）右揭事實，業據被害人Ａ一至Ａ十二於警訊、台北縣調查站訊問、偵查中及本
      院訊問時證述明確，核與少年戊○○、己○○、丁○○於警訊、本庭調查時供
      述之情節大致相符，復有警方在臺北縣鶯歌鎮○○路○○之○○號客廳查扣
      之帳冊一本、名片五盒（共五百零一張）、在共犯甲○○房間內查扣之十七萬
      八千元、帳冊一本（封面為「○○人壽」）、0000000000號行動電話（銀色外
      殼、藍色按鍵）一支、在共犯丙○○房間內查扣之ＳＩＥＭＥＮＳ廠牌、門號
      為0000000000號行動電話一支、警方另在台北縣鶯歌鎮○○路○○號查扣
      之少年丁○○所持有之○○名片一盒、○○名片四張、○○名片七張、花
      名冊一本、行事曆白板一個、宣傳單二十張、少年戊○○所持有之○○名片二
      十張、少年己○○所持有之○○名片十二張、共犯庚○○所持有之○○名
      片一張、被害人Ａ六所持有之○○名片二張、被害人Ａ四所持有之○○
      名片一張、被害人Ａ二所持有之○○名片十一張、○○名片一張、○○
      名片二十五張扣案可證。
（二）訊據証人Ａ四、Ａ五於本院九十一年三月六日訊問時証稱：
      （問：本件查獲之前你們曾經向傳播公司裡面的誰提過你們的生日或是幾歲？
      ）
      「除了甲○○之外，還有壬○○、丙○○、乙○○、戊○○、己○○、丁○○
      他們都知道我十四歲。」，証人Ａ六於本院九十一年三月六日訊問時証稱：
      「除了甲○○之外，還有壬○○、丙○○、乙○○、戊○○、己○○、丁○○
      他們都知道我十六歲。」，本院九十一年三月十三日訊問時，証人Ａ二証稱：
      「除了甲○○之外，還有壬○○、丙○○、乙○○、戊○○、己○○、丁○○
      他們都知道我十三歲，而且我有拿我的健保卡給乙○○看，他確定我只有十三
      歲」，証人Ａ七、Ａ九於本院九十一年三月十三日訊問時証稱：
      「除了甲○○之外，還有壬○○、丙○○、乙○○、戊○○、己○○、丁○○
      他們都知道我十六（十七）歲。」，又訊據共犯戊○○、丁○○於本院九十年
      度少調字第一六三八號組織犯罪條例案九十年十月六日訊問筆錄均証稱：
      「我知道他們未滿十八歲。」，可知連戊○○、丁○○均知少女未滿十八歲，
      被告乙○○且曾參與部分被害少女之面試，其顯然明知部分Ａ一至Ａ十一係未
      滿十八歲之少女，縱其不明知，亦有使未滿十八歲女子為性交易之「不確定故
      意」。
（三）訊據証人Ａ二於偵查時証稱：
      （問：提示卷附警方在搜索地點所拍九月份行事曆板子照片一張，照片上板子
      藍字何人寫的？）
      「乙○○，他寫的時候我有看到。」
      （問：甲○○為何要問乙○○有無擴大臨檢？）
      「因為怕我們小姐出去被警察抓，另外乙○○也曾親自告訴我們當天幾點要擴
      大臨檢。」
      （問：應召站分工？）
      「‧‧庚○○、乙○○二人則載我去過ＫＴＶ，薪水則是甲○○給的，乙○○
      則算是應召站老闆。」，
      （問：乙○○會管內部事務？）
      「會。」
      （問：乙○○有無接過男客打來要叫小姐的電話？）
      「有，我看過一、二次乙○○接過轉電話。」（見九十年十一月十二日偵查筆
      錄），証人Ａ七於偵查時証稱：
     （問：乙○○有無媒介色情？）
      「曾聽過他接了男生電話後，就叫我們幾位女生去ＫＴＶ陪男唱歌。」（九十
      年十一月十二日偵查筆錄），証人Ａ四於偵查時証稱：
      （問：乙○○是否負責接男客電話？）
      「因為男客很多都是警察，部分會打電話給乙○○，再由他派小姐去ＫＴＶ或
      旅館與男客會合。」（九十年十一月十二日偵查筆錄），証人Ａ六於偵查時証
      稱：
      （問：有無男客打電話給乙○○，並跟他叫小姐？）
      「有，因為有些男客就是警察，另外我也看過乙○○接過此種電話。」（九十
      年十一月十五日偵查筆錄），証人Ａ十一於偵查時証稱：
        （問：乙○○在本應召站從事何工作？）
      「他會透露情報警局何時要臨檢，有一次乙○○帶我們一堆女生至旅館，因為
      他知道警局要抄我們宿舍。」（九十一年二月二日偵查筆錄），共同被告丙○○於偵查中供稱：
      （問：乙○○有無介紹男客給應召站？）
      「有，乙○○確實有告訴我他朋友要叫小姐，然後他朋友就會打來，載小姐到
      ＫＴＶ對乙○○之朋友做伴唱之服務。」（九十一年二月一日偵查筆錄），共
      犯甲○○於本院調查時供稱：
      「我有跟小姐說，碰到比較色的客人會摸小姐的身體，若小姐為了拿小費，要
      跟客人怎麼玩，我不干涉，我在面試小姐及平時會跟小姐說，客人會摸小姐的
      身體，故小姐在坐檯時都知道客人會摸小姐的身體」等語（本院九十一年六月
      十九日訊問筆錄），証人Ａ一於本院九十年度少調字第一六三八號組織犯罪條
      例案九十年十一月十二日訊問筆錄証稱：
      （問：戊○○他們三人是否知道你們有做Ｘ（按：即色情）？）
      「他們三人都知道。」，又依警方在搜索地點所拍九月份行事曆板子照片，板
      子藍字（據Ａ二証稱是乙○○寫的）載明「出門至上車時間須於五分鐘內，否
      責（按：應為「則」之誤）扣五百元」，均足証明被告乙○○明知小姐之工作
      是要「出門且上車」去應召，且有許多警察男客是直接打電話給被告乙○○叫
      小姐，由乙○○告訴男客應召站之電話號碼，或由被告乙○○派小姐至ＫＴＶ
      或旅館，乙○○甚且帶領少女去住旅館以躲避警察抄宿舍，其顯然不止參與摩
      羯座咖啡館之經營，而係參與伴唱等性交易之經營。蓋如其僅參與咖啡館之經
      營，為何性交易之男客有如此多警察，且直接打電話給被告叫小姐（至他處伴
      唱或姦宿）？又依共犯甲○○供詞，甲○○媒介被害人少女陪男客伴唱時，確
      提供摸胸部、下體、臀部的性交易服務，連受僱之少年戊○○、己○○、丁○○等三人都知道，被告乙○○要求小姐「出門至上車不能超過五分鐘」，豈有
      不知之理？又乙○○若不知道甲○○所經營之內容係色情交易，為何要帶小姐
      住旅館躲避警察抄宿舍？參諸被告與共犯甲○○係夫妻關係，應召少女除Ａ九
      沒住過被告家中外，其餘十一人均住過被告乙○○家中，被告親自綜理應召站
      日常事務，係「實質」、「深度」之參與，甲○○如何能隱瞞其正在經營色情
      交易不讓被告知情？更何況被告還積極告知警察男客應召站電話，通知丙○○
      帶少女應召，並親自帶少女住旅館躲避警察？其辯稱「未參與應召站經營」、
      「只是面試咖啡館之少女，不是傳播公司的」、「不知於其家中住宿之少女有
      做色情交易」、「曾跟甲○○吵架要少女搬走」云云，無非卸責之詞，殊不足
      採。
（四）訊據証人Ａ一於偵查中証稱：
      （問：知道乙○○職業？）
      「他是警察，‧‧因為甲○○有時會在我旁邊與乙○○通電話，電話中並問乙○○當天有無擴大臨檢。」、
      （問：如何知道當時甲○○談話對象是乙○○？）
      「因為甲○○講完電話，我會問他對方是誰，他則說是乙○○。」（九十年十
      一月十二日偵查筆錄），証人Ａ二於偵查時証稱：
      （問：有無聽過甲○○打電話向乙○○詢問有無擴大臨檢？）
      「我有時有聽到甲○○與乙○○通電話後告訴我們有無擴大臨檢。」
      （問：甲○○為何要問乙○○有無擴大臨檢？）
      「因為怕我們小姐出去被警察抓，另外乙○○也曾親自告訴我們當天幾點要擴
      大臨檢。」（九十年十一月十二日偵查筆錄），証人Ａ十一於偵查時証稱：
      （問：乙○○在本應召站從事何工作？）
      「他會透露情報警局何時要臨檢，有一次乙○○帶我們一堆女生至旅館，因為
      他知道警局要抄我們宿舍。」（九十一年二月二日偵查筆錄），少年丁○○於
      偵查中供稱：
      （問：甲○○經營應召站時，是否曾向你透露三峽分局之臨檢勤務時間？）
      「有，她告訴我三鶯大橋有勤務。」（九十一年二月一日偵查筆錄），共犯庚○○於偵查中證稱：
      「我有聽丙○○提過，三峽分局在當天會在何時何地要進行路檢，他藉此要車
      夫開車載小姐前往ＫＴＶ或旅館時，要小心點，避開該路段，應該是乙○○告
      訴甲○○，甲○○再告訴丙○○」（九十一年二月一日偵查筆錄），共犯丙○○於偵查中供稱：
      「乙○○曾透露三峽分局當天臨檢之時間、地點，是叫我載小姐時要小心。」
      等語（九十一年二月一日偵查筆錄），均足証乙○○確實有告諸甲○○、丙○○、Ａ二等人關於三峽分局臨檢或路檢之時間、地點，其目的係在於避免應召
      之少女被抓，被告辯稱只是告知過去執勤經驗，且目的在於避免咖啡館員工被
      開罰單云云，不足採信。
（五）被告雖辯稱查獲當天，台北縣少年隊有請求三峽分局支援，伊當時正在輪值，
      若伊真有利用職務機會通報，警方根本無法查獲甲○○等人，又被害人少女不
      知「擴大臨檢」、「臨檢」、「路檢」之意義，僅係傳聞証據，証人庚○○係
      臆測之詞，丙○○於調查站所言不實，且臨檢、路檢之時間、地點，亦非國防
      以外之秘密云云，惟查：
    １、於九十年十月五日查獲甲○○等人當天，台北縣政府警察局三峽分局並未接
        獲刑事警察少年隊請求支援之紀錄，有三峽分局九十一年六月十日峽警字第
        九一０００一二九五三號函在卷可憑，被告辯稱查獲當天，台北縣少年隊有
        請求三峽分局支援云云，不足採信。
    ２、所謂「擴大臨檢」，亦係「臨檢」之一種，一般人不能區分「擴大臨檢」、
        「臨檢」、「路檢」，而均稱之為「臨檢」，為人情之常，前揭証人雖有証
        稱「擴大臨檢」、有証稱「臨檢」、有証稱「路檢」者，但其意均指「警察
        盤問檢查」，其証詞不因証人未「正確指出法律專有名詞」，而不獲採用。
        且依前揭証人之指述，雖不能証明被告乙○○所告知者，究係「同一次時間
        地點之臨檢或路檢（僅証人說法不同）」，抑或是「不同時間地點之多次臨
        檢及路檢」，但其有一次曾告知甲○○、丙○○等人關於臨檢或路檢之時間
        、地點，則毫無疑義。
３、又証人Ａ二、Ａ十一、丙○○均是親耳聽聞被告乙○○透露臨檢（或路檢）

        
之事，無所謂傳聞証據或臆測之問題；証人Ａ一雖係聽甲○○與乙○○打電
        話，但其事後已向甲○○查証，經林女証實確係在與乙○○對話，Ａ一陳述
        自非臆測或傳聞之詞；而庚○○証稱「應該是乙○○告訴甲○○，甲○○再
        告訴丙○○」云云，固屬個人臆測之詞，然其所稱「有聽丙○○提過，三峽
        分局在當天會在何時何地要進行路檢，他藉此要車夫開車載小姐前往ＫＴＶ
        或旅館時，要小心點，避開該路段。」等語，則非臆測或傳聞之詞，益可証
        明共犯丙○○所供係為真實，共犯丙○○嗣於本院調查時翻異前供，稱被告
        乙○○並未告知臨檢或路檢地點云云，無非迴護之詞，不足採信。
    ４、又臨檢或路檢，係警察維持治安之必要手段，其時間、地點為一般人所不知
        ，自不能任意洩漏，以免有心人刻意逃避，致喪失臨檢、路檢之功能，臨檢
        、路檢之時間、地點，自屬國防以外應秘密之消息。被告乙○○以該等消息
        提供甲○○等人，自屬洩漏「國防以外之秘密」，其罪證明確，犯行洵堪認
        定，應予依法論科。
三、按兒童及少年性交易防制條例之立法目的，旨在防制、消弭以兒童及少年為性交
    易對象之行為，而該條例第二十三條之罪，只以為性交易對象之兒童及少年，其
    年齡事實上未滿十八歲為已足，不以行為人明知其係未滿十八歲之人為要件，方
    符上開條例之立法目的，以保護兒童及少年之身心健康（最高法院八十六年度台
    上字第七Ｏ三Ｏ號判決意旨參照）；又按兒童及少年性交易防制條例第二十三條
    第一項之罪，其立法意旨乃在保護未滿十八歲人之身心健康，只須被引誘、容留
    、媒介、協助而為性交易之人，實際為未滿十八歲為已足，不以行為人須明知其

    年齡為要件，其有媒介未滿十八歲之人為性交易之不確定故意，亦應成立（最高
    法院八十八年度台上字第六九Ｏ號判決意旨參照）。本件被害人Ａ一至Ａ十二與
    男客為性交易時，均係十三歲以上未滿十八歲之人，縱被告乙○○容留Ａ一至Ａ
    十二與男客性交易時，不明知每一位少女之實際出生年月日，然依照上開說明，
    其不明知之部分，因被告乙○○有媒介未滿十八歲之人為性交易之不確定故意，
    其亦不能免責。
四、按所謂「性交易」，依兒童及少年性交易防制條例第二條之規定，係指「有對價
    之性交或猥褻行為」，所謂「猥褻」係指姦淫以外有關風化之一切色慾行為，此
    項行為，在客觀上足以誘起他人之性慾，在主觀上足以滿足自己之性慾為已足；
    而刑法上常業犯之成立，祇須行為人以恃以維生之意思遂行犯罪，而其犯行已表
    見於外部，足以表徵常業犯之態樣，即足當之，縱行為人兼有其他職業，亦不影
    響其常業重利罪之成立，本件被告乙○○經營猥褻、性交之色情交易，租用固定
    場所，僱用多位員工職司馬夫，並提供住宿收容媒介少女達十一位，據被害人Ａ
    四、Ａ五、Ａ六於九十一年三月六日本庭調查時表示，其三人先後共收入將近二
    十萬元，以正職少女得十分之六，兼差少女五、五分帳來計算，被告乙○○所經
    營之傳播公司收益驚人，其顯係媒介色情營生，並不因其開始經營迄被查獲之經
    營時間之長短、有無其他兼職，而有所差異；核被告乙○○所為，係犯兒童及少
    年性交易防制條例第二十三條第三項意圖營利容留未滿十八歲之人為性交易為常
    業罪、修正後貪污治罪條例第六條第一項第五款之非主管事務圖利罪、刑法第一
    百三十二條第一項之洩漏國防以外秘密罪。
（一）公訴意旨雖認被告係犯修正前貪污治罪條例第六條第一項第五款之罪云云，惟
      被告於行為（九十年十月五日）後，貪污治罪條例第六條第一項第五款已修正
      為「對於非主管或監督之事務，明知違背法令，利用職權機會圖自己及其他私
      人不法利益，因而獲得利益者」（於九十年十一月七日公布，於同年月九日生
      效），其構成要件限於「明知違背法令」，且限於「已經獲得利益」之既遂犯
      ，對被告較為有利，是被告於犯罪後，法律業已變更，且修正後之法律有利於
      被告，自應適用依裁判時修正後之貪污治罪條例，公訴意旨尚有誤會。
（二）被告所犯以上三罪，有方法結果之牽連關係，為牽連犯，應從一較重之修正後
      貪污治罪條例第六條第一項處斷。
（三）被告乙○○與甲○○、辛○○、壬○○、少年戊○○、己○○、丁○○、庚○○間，就共同容留被害人Ａ一至Ａ十二為性交易，彼此間有犯意聯絡及行為分
      擔，均為共同正犯（庚○○未構成常業犯）。
（四）被告乙○○與未滿十八歲之少年戊○○、己○○、丁○○共同實施兒童及少年
      性交易防制條例第二十三條第三項之罪，應依少年事件處理法第八十五條第一
      項之規定加重其刑。
（五）爰審酌被告乙○○身為警員，不知查緝犯罪，竟與甲○○等人共同經營本件傳
      播公司，容留未滿十八歲之被害人，甚至包括尚未滿十四歲之被害人Ａ一、Ａ
      二、Ａ三、Ａ十二從事性交易，牟取暴利，戕害幼女身心、社會風氣至鉅，且
      犯罪獲利豐厚等一切情狀，量處如主文所示之刑，罰金部分並諭知易服勞役之
      折算標準，以示懲儆，又被告因犯依貪污治罪條例之罪受有期徒刑之宣告，依

      同法第十七條規定，併宣告褫奪公權五年。
五、 警方係於九十年十月五日十二時二十分許，在台北縣鶯歌鎮○○路○○之
     ○○號被告甲○○之房間保險櫃中起獲現金十七萬三千元、帳冊三本、在共犯甲○○皮包內起獲現金五千元、在共犯甲○○房間床頭櫃內起獲行動手機二支、
     在二樓客廳內起獲共犯甲○○所有之帳冊一本、行動電話一支、名片五盒（共
     五百零一張），另在共犯丙○○房間內起獲聯絡簿一本、保險套一大盒（共三
     十一個）、行動電話二支；復於同日十三時三十分許，在台北縣鶯歌鎮○○
     路○○號內起獲少年丁○○所持有之○○名片一盒、○○名片四張、○○
     名片七張、手機一支、花名冊一本、行事曆白板一個、宣傳單二十張，少年
     戊○○所持有之○○名片二十張、三節警棍一支，少年己○○所持有之○○
     名片十二張、手機一支，共犯庚○○所持有之○○名片一張、宿舍丙之鑰匙
     一支，被害人Ａ六所持有之○○名片二張，被害人Ａ四所持有之○○名
     片一張、保險套一個，被害人Ａ二所持有之○○名片十一張（證物清單誤載
     為九張）、○○名片一張、○○名片二十五張（證物清單誤載為二十張）
     等物，其中：
（一）扣案十七萬八千元共犯甲○○於本院調查時雖辯稱：「因我之前所有之ＣＲＶ
      休旅車（車號○○－○○○○號）不夠大，所以我將該車以四十六萬元賣掉後
      ，再以二十六萬元購買較大之福斯廂型車（車號○○－○○○○號）載小姐，
      故警方所查扣之十七萬八千元，是我換購福斯廂型車後所剩下的錢」云云，並
      提出汽車買賣合約書二紙為證。然本院調查之初，曾訊問甲○○其所出售及購
      入之廂型車之車號為何，甲○○竟回答不出，且甲○○所提出之○○－○○○○號廂型車汽車買賣合約書上，賣方係卯○○，並非甲○○，而○○－○○○○號廂型車汽車買賣合約書上，買方係卯○○，亦非甲○○，可証明上開二輛
      廂型車之買賣事宜，與甲○○無關。且甲○○於警訊時供稱：「警方所查扣之
      十七萬八千元，是我賣衣服及賣車所得」云云，與其於本院調查時所述不符，
      其辯稱該扣案十七萬八千元並非性交易所得云云，已難採信。再斟酌甲○○經
      營本件傳播公司現金收益頗高，堪足認警方所查扣之十七萬八千元之現金，係
      共犯甲○○經營本件傳播公司之收入，屬犯罪所得之物，爰依刑法第三十八條
      第一項第三款之規定宣告沒收。又依甲○○供稱：「名片均係我所印製，用來
      發給客人以招攬生意」，則在其住處客廳所查扣之名片五盒（共五百零一張）
      ，亦係供犯罪預備之物，爰依刑法第三十八條第一項第二款之規定宣告沒收。
（二）經警於台北縣鶯歌鎮○○路○○號內起獲少年丁○○所持有之○○名片一
      盒、○○名片四張、○○名片七張、花名冊一本、行事曆白板一個、宣傳
      單二十張、少年戊○○所持有之○○名片二十張、少年己○○所持有之○○
      名片十二張、被告庚○○所持有之○○名片一張、被害人Ａ六所持有之小辣
      妹名片二張、被害人Ａ四所持有之○○名片一張、被害人Ａ二所持有之小
      辣妹名片十一張（證物清單誤載為九張）、○○名片一張、○○名片二十
      五張（證物清單誤載為二十張），係共犯甲○○印製交予少年丁○○、戊○○
      、己○○、被告庚○○、被害人Ａ六、Ａ四、Ａ二於少女從事性交易時所用之
      物或供從事性交易預備之物，依刑法第三十八條第一項第二款、第三款之規定
      宣告沒收。其中「○○咖啡館」之名片表面上雖非傳播公司之名片，然因少
      年丁○○、己○○、被害人Ａ二均持該名片交予客人，俾客人日後可依名片上
      之電話打電話聯絡性交易之事，故「○○咖啡館」之名片，亦屬供從事性交
      易預備之物甚明。
（三）又警方於共犯甲○○之住處查扣甲○○所有之帳冊四本，其中在客廳所查扣之
      帳冊一本上有記載小姐之花名、金額及電話，於甲○○臥室所查扣之三本帳冊
      中，其中一本（封面為「○○人壽」）亦記載有小姐之花名、金額，均足認係
      供被告甲○○經營本件傳播公司所用之物，應依刑法第三十八條第一項第二款
      之規定宣告沒收；但於共犯甲○○臥室所查扣之另外二本帳冊之內容，則並無
      任何與經營傳播公司有關之內容，無從認定係供被告甲○○經營本件傳播公司
      所用之物，則無從宣告沒收。
（四）扣案共犯甲○○所有之行動電話三支，其中0000000000號行動電話（銀色外殼

      、藍色按鍵）部分，據甲○○表示「伊係使用0000000000號行動電話（銀色外
      殼、藍色按鍵）來聯絡小姐，另外二支行動電話並沒有用來聯絡小姐」，該支
      行動電話自係供犯罪所用之物，應宣告沒收。至扣案另二支行動電話，並無証
      據可証明係供聯絡性交易之用，無從宣告沒收。
（五）於共犯丙○○之房間內起獲之聯絡簿一本，依其內容觀之，並無記載小姐之花
      名、金額及電話，並無證據可證明聯絡簿內所記載之人係性交易之顧客，無從
      認定係供經營本件傳播公司所用之物，無從宣告沒收。又於丙○○房間內起獲
      之保險套一大盒（共三十一個），據丙○○供稱：
      「警方所查扣之保險套一大盒，是我跟我女朋友做愛時使用，我並未提供給小
      姐從事性交易時使用。」等語，核與丙○○之女友癸○○於警訊時證稱：
      「我和丙○○是男女朋友關係，交往已四年，警方前來台北縣鶯歌鎮○○路
      ○○之○○號搜索時，我正和丙○○在三樓房間睡覺」等語相符，又被害人Ａ
      四、Ａ五、Ａ六於九十一年三月六日本院調查時均證稱：
      「我們和男客從事性交之交易時，旅館裡就有保險套了。」，被害人Ａ二、Ａ
      七、Ａ九於九十一年三月十三日本院調查時均證稱：
      「我們和男客從事性交之交易時，旅館裡就有保險套了，丙○○並沒有提供保
      險套給我們使用。」等語，丙○○辯稱該扣案保險套並非供性交易之用，即非
      無稽，且前揭查扣之保險套，外觀係「家庭計畫保險套」，與被害人Ａ四被尋
      獲時所持有之保險套，外觀係「 durex」相比，顯有不同，均可証明前揭查扣
      之保險套一大盒，確係供共犯丙○○私人使用，並非提供給小姐從事性交易時
      使用，自無從宣告沒收。
（六）至於共犯丙○○房間內起獲之行動電話二支，其中ＳＩＥＭＥＮＳ廠牌、
      0000000000號之行動電話，據丙○○供稱：「其中一支ＳＩＥＭＥＮＳ廠牌、
      0000000000號行動電話是甲○○於九十年九月給我的，她都是打這隻手機聯絡
      我載小姐，沒有其他用途，至於另一支ＥＲＩＣＳＳＯＮ廠牌、0000000000號
      行動電話是我當兵前就有在使用，甲○○並沒有撥打0000000000號行動電話叫
      我去載小姐」等語，核與共犯甲○○所述情節相符，可知扣案之ＳＩＥＭＥＮ
      Ｓ廠牌、0000000000號行動電話係丙○○其所有供犯罪所用之物，應依刑法第
      三十八條第一項第二款之規定宣告沒收，至另一支ＥＲＩＣＳＳＯＮ廠牌、
      0000000000號行動電話非供其犯罪所用之物，不予宣告沒收。
（七）又於台北縣鶯歌鎮○○路○○號內扣案之被害人Ａ四所持有保險套一個，
      並無證據可證明係共犯甲○○、丙○○、庚○○提供予被害人Ａ四使用，該保
      險套一個應係被害人Ａ四個人所有，非共犯甲○○、丙○○、庚○○所有，被
      害人Ａ四復非本件之共犯，上開保險套一個，自無從宣告沒收。
（八）扣案少年丁○○所持有之手機一支、少年己○○所持有之手機一支、少年戊○○所持有之三節警棍一支，係少年三人個人生活所用之物，並無證據可證明係
      渠等供容留、媒介性交易時所用之物，無從宣告沒收。扣案庚○○所持有之宿
      舍丙鑰匙一支，雖係供從事容留、媒介性交易時所用之物，但因該支鑰匙係出
      租人子○○所有，亦無從宣告沒收，併此敘明。
七、公訴意旨另以：
（一）被告乙○○自不詳日期起，分別以不詳薪資雇用被告丙○○、庚○○、少年戊○○、己○○、丁○○，而上開五人並基於意圖營利使未滿十八歲之少女與不
      特定男客為猥褻或性交行為之常業犯意聯絡，自九十年六月起，先後共同和誘
      被害人Ａ一至Ａ十一脫離家庭，並陸續提供宿舍甲、乙、丙予少女Ａ一至Ａ十
      一居住，因認被告乙○○另涉刑法第二百四十條第三項、第一項之意圖營利及
      意圖使被誘人為猥褻之行為或性交之行為，而和誘未滿二十歲之女子脫離家庭
      罪嫌云云。
（二）被告乙○○任職三峽分局勤務中心，有機會利用公務電腦查詢失蹤人口資料，
      竟為圖該應召站得以存續經營之不法利益，明知其使用公務電腦查詢「應召站
      未成年少女是否係失蹤人口」之消息，係中華民國國防以外之秘密，且洩漏此
      種消息係違背法令，竟將此一非主管亦非其監督事務所知悉之國防以外應秘密
      之消息，洩漏予甲○○、丙○○等人，使甲○○等人得以交代已係失蹤人口之
      未成年少女，盡可能不隨意外出，因而獲得該應召站難以遭警查獲之利益，亦
      涉修正前貪污治罪條例第六條第一項第五款之非主管事務圖利罪、刑法第一百
      三十二條第一項之洩漏國防以外秘密罪云云。
八、惟按犯罪事實應依證據認定之，無證據不得推定其犯罪事實，刑事訴訟法第一百
    五十四條定有明文。又「事實之認定，應憑證據，如未能發現相當證據，或證據
    不足以證明，自不能以推測或擬制之方法以為裁判基礎」；又「認定不利被告之
    事實，須依積極證據，苟積極證據不足為不利於被告事實之認定時，即應為有利
    於被告之認定，更不必有何有利之證據」；另「認定犯罪事實所憑之證據，雖不
    以直接證據為限，間接證據亦包括在內，然而無論直接或間接證據，其為訴訟上
    之證明，須於通常一般之人均不致有所懷疑，而得確信其為真實之程度者，始得
    據為有罪之認定，倘其證明尚未達到此一程度，而有合理之懷疑存在時，事實審
    法院復已就其心證上理由予以闡述，敘明其如何無從為有罪之確信，因而為無罪
    之判決，尚不得任意指為違法」，最高法院四十年台上字第八六號、三十年上字
    第八一六號、七十六年台上字第四九八六號判例各著有明文。本件經查：
（一）妨害家庭部分：
    １、訊據被告乙○○，堅決否認前揭犯行，辯稱伊沒有提供宿舍，亦未和誘被害
        人逃家等語。
    ２、本件被害人Ａ四於九十一年三月六日本院調查時證稱：
        「我剛到傳播公司工作時，雖尚未逃家，但後來我自己嫌離家太遠不方便，
        所以是我自己決定要逃家住在公司宿舍，傳播公司的人並沒有叫我逃家不要
        回家住在公司宿舍」等語，同日被害人Ａ五亦證稱：
        「因傳播公司離我家不遠，所以我在傳播公司工作的這段期間，有時睡在公
        司宿舍，有時會回家住，所以我說不上有逃家，而且我母親也知道我在三峽
        上班，只是不知道我在本件傳播公司上班，傳播公司的人並沒有叫我逃家不
        要回家住在公司宿舍」等語，同日被害人Ａ六亦證稱：
        「我是自己先逃家出來跟我姊姊住，後來我到本件傳播公司上班以後，嫌麻
        煩，就沒有回我姊姊的地方住，而住在公司宿舍，傳播公司的人並沒有叫我
        逃家不要回家住在公司宿舍」等語。被害人Ａ二於九十一年三月十三日本院
        調查時證稱：
        「我是自己先翹家後，在宜蘭玩了幾天，就到台北找網友，之後去應徵檳榔
        攤，之後才認識傳播公司的人，傳播公司的人並沒有叫我逃家不要回家住在
        公司宿舍」等語，同日被害人Ａ七亦證稱：
        「我是騙我父母我到桃園咖啡廳上班，但事實上我是到本件傳播公司上班，
        雖然我住在公司宿舍，但我偶而會回家，並騙我父母我是住在桃園咖啡廳提

      
供的宿舍，傳播公司的人並沒有叫我逃家不要回家住在公司宿舍等語，同日
      被害人Ａ九亦證稱：
        「我是自己先翹家出來，經由丁○○的介紹，到本件傳播公司工作，住在公
        司提供的宿舍，傳播公司的人並沒有叫我逃家不要回家住在公司宿舍等語。
        」，被害人Ａ三於九十一年四月三日本院調查時證稱：
        「我是自己先逃家的，傳播公司的人並沒有叫我逃家不要回家住在公司宿舍
        等語，同日被害人Ａ十亦證稱：
        「我沒有逃家，我只是跟家人說我去打工而已，傳播公司的人並沒有叫我逃
        家不要回家住在公司宿舍」等語，同日被害人Ａ八亦證稱：「當時是我自己
        搬出來住，傳播公司的人並沒有叫我逃家不要回家住在公司宿舍等語。被害
        人Ａ一於九十一年四月十日本院調查時證稱：
        「Ａ十一對我說有一份工作是純聊天喝酒，問我要不要去，我回答好，我因
        此而翹家，之後是甲○○跟我說有提供宿舍，問我要不要住，起先我沒有答
        應住宿舍，後來因甲○○說住宿舍的話接到的番數會比較多，我才會答應在
        宿舍住下來，傳播公司的人並沒有叫我逃家不要回家住在公司宿舍」等語。
        被害人Ａ十一於九十一年四月十九日本院調查時證稱：
        「甲○○雖有叫我住宿舍，但我堅持要回家住，我沒有逃家，我沒有住過甲○○所提供之宿舍，我只有因工作太累了，才有去睡過宿舍甲」等語，可知
        被害人Ａ一至Ａ十之所以會住在本件傳播公司所提供之宿舍，係因其個人因
        素，或先已逃家，或騙家人外出打工住在宿舍，均非被告乙○○或共犯甲○○、丙○○、庚○○所和誘，而被害人Ａ十一係因工作太累了，才去睡過宿
        舍甲，並未住在本件傳播公司所提供之宿舍，公訴人認被告和誘被害人Ａ十
        一脫離家云云，尚有誤會。
（二）圖利及洩密罪部分：
    １、訊據被告乙○○，固坦承曾告知甲○○失蹤人口之事，但堅決否認前揭行

，
辯稱伊只是要讓甲○○在面試時決定可否錄用，並非用來逃避取締等語。
    ２、按失蹤人口資料，係警方為確認戶籍資料及提供代尋服務而設，目前於警局
        電腦網站，民眾均可自由檢閱，並非中華民國國防以外之秘密，被告乙○○
        提供此種資料予甲○○等人，其目的雖有不法，但其方式並無違法可言，難
        認其提供消息行為有觸犯修正後貪污治罪條例第六條第一項第五款之非主管
事務圖利罪及刑法第一百三十二條第一項之洩漏國防以外秘密罪。
（三）以上二部分本應諭知無罪，然公訴人認為此部分與前開有罪之部分，有實質上
      一罪或裁判上一罪之關係，爰均不另為無罪之諭知。
據上論斷，應依刑事訴訟法第二百九十九條第一項前段，兒童及少年性交易防制條例
第二十三條第三項、修正後貪污治罪條例第六條第一項第五款、第十七條，刑法第二
條第一項前段、第十一條前段、第二十八條、第五十五條後段、第一百三十二條第一
項、第四十二條第三項、第三十八條第一項第二款、第三款，少年事件處理法第八十
五條第一項，罰金罰鍰提高標準條例第二條，現行法規所定貨幣單位折算新台幣條例
第二條，判決如主文。
本案經檢察官游鉦添到庭執行職務。
中      華      民      國    九十二    年      四      月      二      日
                                臺灣板橋地方法院少年法庭
                                    法  官畢  乃  俊
右正本證明與原本無異。
如不服本判決，應於送達後十日內，向本院提出上訴狀。
                                    書記官  許  惠  娟
中      華      民      國    九十二    年      四      月      四      日
附表一：
編號  面試少女之人  少女開始從事    少女從事性        少女從事性交易之方
                    性交易之時間    交易之地點        式
Ａ一  壬○○        九十年九月八日  桃園市○○ＫＴＶ  陪男客唱歌、喝酒、跳
      乙○○                        桃園市○○ＫＴＶ  舞、聊天、讓男客撫摸
                                    桃園市○○ＫＴＶ  胸部、下體、臀部
                                    桃園市○○ＫＴＶ
                                    三峽○○ＫＴＶ
                                    三峽○○ＫＴＶ
                                    板橋○○ＫＴＶ
                                    鶯歌○○釣蝦場
                                    三峽某海產店
                                    桃園市私人住宅
                                    三峽分局○○派出所
Ａ二  甲○○        九十年七月底    桃園市○○ＫＴＶ  陪男客唱歌、喝酒、跳
                                    桃園市○○ＫＴＶ  舞、聊天、讓男客撫摸
                                    桃園市○○ＫＴＶ  胸部、下體、臀部
                                    桃園市○○ＫＴＶ
                                    三峽○○ＫＴＶ
                                    三峽○○ＫＴＶ
                                    三峽○○ＫＴＶ
                                    三峽○○酒店
                                    板橋○○ＫＴＶ
                                    鶯歌○○釣蝦場
                                    三峽某海產店
                                    桃園市私人住宅

                                          
三峽鎮私人住宅
                                    三峽○○汽車旅館  分別由壬○○、丁○○
                                                      、丙○○載Ａ二至旅館
                                                      ，與男客以性交而為交
                                                      易約五次
Ａ三  壬○○        九十年八月下旬  桃園市○○ＫＴＶ  陪男客唱歌、喝酒、跳
                                    桃園市○○ＫＴＶ  舞、聊天、讓男客撫摸
                                    桃園市○○ＫＴＶ  胸部
                                    桃園市○○ＫＴＶ
                                    三峽○○ＫＴＶ
                                    三峽○○ＫＴＶ
                                    三峽○○ＫＴＶ
                                    三峽○○酒店
                                    板橋○○ＫＴＶ
                                    鶯歌○○釣蝦場
                                    三峽某海產店
桃園市私人住宅
                                    三峽鎮私人住宅
Ａ四  甲○○        九十年七月中旬  桃園市○○ＫＴＶ  陪男客唱歌、喝酒、跳
                                    桃園市○○ＫＴＶ  舞、聊天、讓男客撫摸
                                    桃園市○○ＫＴＶ  胸部、下體、臀部
                                    桃園市○○ＫＴＶ
                                    三峽○○ＫＴＶ
                                    三峽○○ＫＴＶ
                                    三峽○○ＫＴＶ
                                    三峽○○酒店
                                    板橋○○ＫＴＶ
                                    鶯歌○○釣蝦場
                                    三峽某海產店
                                    桃園市私人住宅
                                    三峽鎮私人住宅
                                    三峽○○汽車旅館  男客丑○○與車夫壬○○談妥後，由丑○○從
                                                      三峽○○ＫＴＶ駕車
                                                      載Ａ四至旅館，以性交
                                                      而為交易二次
                                    大溪○○汽車旅館  由客人從宿舍乙載Ａ四
                                                      至旅館，以性交而為性
                                                      交易一次
                                    桃園市○○汽車    由車夫載Ａ四到鶯歌陶
                                    旅館              瓷博物館附近，客人再
                                                      駕車載Ａ四至旅館，以
                                                      性交而為交易一次
Ａ五  甲○○        九十年七月初    桃園市○○ＫＴＶ  陪男客唱歌、喝酒、跳
                                    桃園市○○ＫＴＶ  舞、聊天、讓男客撫摸
                                    桃園市○○ＫＴＶ  胸部、下體、臀部
                                    桃園市○○ＫＴＶ
                                    三峽○○ＫＴＶ
                                    三峽○○ＫＴＶ
                                    三峽○○ＫＴＶ
                                    三峽○○酒店
                                    板橋○○ＫＴＶ
                                    鶯歌○○釣蝦場
                                    三峽某海產店
                                    桃園市私人住宅
                                    三峽鎮私人住宅
                                    大溪○○汽車旅館  由客人從宿舍乙載Ａ五
                                                      至旅館，以性交而為性
                                                      交易一次
                                    三峽○○汽車旅館  由壬○○駕車載Ａ五到
                                                      三峽路邊給男客挑選，
                                                      再由客人載Ａ五至旅館
                                                      ，以性交而為交易一次
                                    大溪○○汽車      由客人從宿舍乙載Ａ五
                                    旅館              至旅館，以性交而為性
                                                      交易一次
Ａ六  甲○○        九十年七月下旬  桃園市○○ＫＴＶ  陪男客唱歌、喝酒、跳
    （乙○○亦在旁）                桃園市○○ＫＴＶ  舞、聊天、讓男客撫摸
                                    桃園市○○ＫＴＶ  胸部、下體、臀部
                                    桃園市○○ＫＴＶ
                                    三峽○○ＫＴＶ
                                    三峽○○ＫＴＶ
                                    三峽○○ＫＴＶ
                                    三峽○○酒店
                                    板橋○○ＫＴＶ
                                    鶯歌○○釣蝦場
                                    三峽某海產店
                                    桃園市私人住宅
                                    三峽鎮私人住宅
                                    三峽○○汽車旅館  客人與車夫談妥後，由
                                                      客人從三峽○○ＫＴ
                                                      Ｖ駕車載Ａ六至旅館，
                                                      以性交而為交易二次
                                    三峽○○汽車旅館  由車夫駕車載Ａ六至旅
                                                      館，與男客以性交而為
                                                      交易一次
                                    鶯歌○○汽車旅館  由壬○○駕車載Ａ六至
                                                      旅館，與男客以性交而
                                                      為交易一次
Ａ七  辛○○        九十年六月初    桃園市○○ＫＴＶ  陪男客唱歌、喝酒、跳
    （甲○○之大哥）                桃園市○○ＫＴＶ  舞、聊天、讓男客撫摸
                                    桃園市○○ＫＴＶ  胸部、臀部
                                    桃園市○○ＫＴＶ
                                    三峽○○ＫＴＶ
                                    三峽○○ＫＴＶ
                                    三峽○○ＫＴＶ
                                    三峽○○酒店
                                    板橋○○ＫＴＶ
                                    鶯歌○○釣蝦場
                                    三峽某海產店
                                    桃園市私人住宅
                                    三峽鎮私人住宅
                                    三峽○○汽車旅館  由壬○○駕車載去交予
                                                      男客寅○○，再由寅○○載Ａ七至旅館，以性
                                                      交而為交易二次
                                    三峽○○汽車旅館  由壬○○駕車載Ａ七至
                                                      旅館，與男客丑○○以
                                                      性交而為交易一次
Ａ八  壬○○      九十年八月十五日  桃園市○○ＫＴＶ  陪男客唱歌、喝酒、跳
    （甲○○、乙○○均在場）        桃園市○○ＫＴＶ  舞、聊天、讓男客撫摸
                                    桃園市○○ＫＴＶ  胸部
                                    桃園市○○ＫＴＶ
                                    三峽○○ＫＴＶ
                                    三峽○○ＫＴＶ
                                    三峽○○ＫＴＶ
                                    三峽○○酒店
                                    板橋○○ＫＴＶ
                                    鶯歌○○釣蝦場
                                    三峽某海產店
                                    桃園市私人住宅
                                    三峽鎮私人住宅
Ａ九  甲○○        九十年九月初    桃園市○○ＫＴＶ  陪男客唱歌、喝酒、跳
                                    桃園市○○ＫＴＶ  舞、聊天、讓男客撫摸
                                    桃園市○○ＫＴＶ  胸部、下體、臀部
                                    桃園市○○ＫＴＶ
                                    三峽○○ＫＴＶ
                                    三峽○○ＫＴＶ
                                    三峽○○ＫＴＶ
                                    三峽○○酒店
                                    板橋○○ＫＴＶ
                                    鶯歌○○釣蝦場
                                    三峽某海產店
                                    桃園市私人住宅
                                    三峽鎮私人住宅
                                    三峽○○汽車旅館  客人在三峽○○ＫＴ
                                                      Ｖ與丙○○談妥後，由
                                                      客人駕車載Ａ九至旅館
                                                      ，以性交而為交易一次
Ａ十  壬○○        九十年七月底    桃園市○○ＫＴＶ  陪男客唱歌、喝酒、跳
    （甲○○亦在場）                桃園市○○ＫＴＶ  舞、聊天、讓男客撫摸
                                    桃園市○○ＫＴＶ  腰部、臀部
                                    三峽○○ＫＴＶ
                                    三峽○○ＫＴＶ
                                    三峽○○ＫＴＶ
                                    三峽○○酒店
                                    板橋○○ＫＴＶ
                                    鶯歌○○釣蝦場
Ａ十一  甲○○      九十年八月初    桃園市○○ＫＴＶ    陪男客唱歌、喝酒、跳
                                    三峽○○ＫＴＶ      舞、聊天、讓男客撫摸
                                    板橋○○ＫＴＶ      胸部、臀部
                                    鶯歌○○釣蝦場
                                    泰山鄉某茶藝館
Ａ十二  甲○○      九十年八月      桃園市○○ＫＴＶ    陪男客唱歌、喝酒、跳
                                    三峽○○ＫＴＶ      舞、聊天、讓男客撫摸
                                    三峽○○ＫＴＶ      胸部
                                    鶯歌○○釣蝦場
                                    三峽分局○○派出所
附表二：
編號
       性交易之時間    交易之地點                     交易之方式
 一    九十年十月二日  ○○ＫＴＶ                     陪男客唱歌、喝酒、
 二    九十年十月四日  ○○釣蝦場                     跳舞、聊天、讓男客
                                                      撫摸胸部、臀部
附錄本案所犯法條全文
修正後之貪污治罪條例第六條
 第六條
  有下列行為之一者，處五年以上有期徒刑，得併科新臺幣三千萬元以下罰
  金：
  一  意圖得利，抑留不發職務上應發之財物者。
  二  募集款項或徵用土地、財物，從中舞弊者。
  三  竊取或侵占職務上持有之非公用私有器材、財物者。
  四  對於主管或監督之事務，明知違背法令，直接或間接圖自己或其他私
      人不法利益，因而獲得利益者。
  五  對於非主管或監督之事務，明知違背法令，利用職權機會或身分圖自
      己或其他私人不法利益，因而獲得利益者。
  前項第一款至第三款之未遂犯罰之。
兒童及少年性交易防制條例第二十三條
引誘、容留、媒介、協助、或以他法，使未滿十八歲之人為性交易者，處
一年以上七年以下有期徒刑，得併科新台幣一百萬元以下罰金。
意圖營利而犯前項之罪者，處三年以上十年以下有期徒刑，應併科新台幣
五百萬元以罰金。
以犯前項之罪為常業者，處五年以上有期徒刑，應併科新台幣一千萬元以
下罰金。
收受、藏匿前三項被害人或使之隱避者，處一年以上七年以下有期徒刑，
得併科新台幣三十萬元以下罰金。
為前項行為之媒介者，亦同。
第一項、第二項、第四項及第五項之未遂犯罰之。
中華民國刑法第一百三十二條
  (洩漏國防以外之秘密罪)
公務員洩漏或交付關於中華民國國防以外應秘密之文書、圖畫、消息或物
品者，處三年以下有期徒刑。
因過失犯前項之罪者，處一年以下有期徒刑、拘役或三百元以下罰金。
非公務員因職務或業務知悉或持有第一項之文書、圖畫、消息或物品，而
洩漏或交付之者，處一年以下有期徒刑、拘役或三百元以下罰金。


司法院資訊處製作；財團法人民間司法改革基金會備份。
